# LUCAS S.B. JORDÃO

#### Doutor e Mestre em Botânica

Estágio pós-doutoral no Instituto de Pesquisas Jardim Botânico do Rio de Janeiro – JBRJ (2019). Doutor pelo JBRJ (2019). Estágio doutoral em sequenciamento genético no Cenargen/EMBRAPA (2018). Intercâmbio (J1 visa) no Jardim Botânico de Nova Iorque - NYBG - pelo período de um ano (2016–2017). Mestre pelo Museu Nacional/UFRJ (2014). Experiência como docente na educação básica e educação ambiental, em trabalhos de levantamentos florísticos e inventários florestais. Atualmente trabalha no CNCFlora/JBRJ e como professor de botânica básica e direito ambiental em curso preparatório para concurso e em curso de pós-graduação lato sensu de análise pericial e botânica forense na Bioforense - Projetos Educacionais. Conhecimentos em ciência de dados, documentação de algoritmos e desenvolvimento de fluxogramas, e linguagens de marcação (RMarkdown, LaTeX, HTML).



- Taxonomia vegetal, Sistemática Filogenética, Biogeografia, Evolução Molecular, Genética
- Gestão ambiental, Gestão da Biodiversidade
- História e Filosofia da Ciência, História Ambiental Global e Brasileira, Educação Ambiental, Epistemologia
- Estatística, Bioestatística
- Data Manipulation, Data Mining, Text Mining, Web scraping, Macro de mouse e teclado
- Direito ambiental brasileiro

## **FORMAÇÃO**

Instituto de Pesquisas Jardim Botânico do Rio de Janeiro Pós-doutorado em Botânica

Rio de Janeiro, RJ, Brasil

2019

2019

2015

Instituto de Pesquisas Jardim Botânico do Rio de Janeiro Rio de Janeiro, RJ, Brasil Doutorado em Botânica

• Tese: Filogenia e revisão taxonômica de *Mimosa* ser. *Paucifoliatae* (Leguminosae, Caesalpinoideae)



### CONTATO

github.com/lsbjordao

Isbjordao.netlify.app

Para informações adicionais, favor contactar via email.

### **HABILIDADES**

R	
Python	
LaTeX	
HTML	
AutoHotKey	
SQL	

2013   2012		Museu Nacional/Universidade Federal do Rio de Janeiro Mestrado em Ciências Biológicas (Botânica) ◆ Rio de Janeiro, RJ, Brasil
		• Dissertação: <i>Mimosa</i> L. (Leguminosae Mimosoideae) no estado do Rio de Janeiro: abordagem florístico-taxonômica
2009   2008	•	Universidade Santa Úrsula Licenciatura em Ciências Biológicas
2007   2003	•	Universidade Santa Úrsula Bacharelado em Ciências Biológicas
	*	OUTROS CURSOS
2020		<b>Filosofia do Direito</b> Instituto para Reforma das Relações entre Estado e Empresa - IREE
2020	•	<b>Economia para pensar o Brasil</b> Instituto para Reforma das Relações entre Estado e Empresa - IREE
02.2020		IUCN Red List Assessor
01.2020		Conservation Training
10.2014   08.2014		Educação, Ambiente e Sociedade Instituto de Pesquisas Jardim Botânico do Rio de Janeiro
2011	•	Básico Ambiental Academia do Concurso
08.2010	•	<b>História da Astronomia</b> Fundação Planetário
08.2009   06.2009		Formação de Lideranças Verdes Fundação Verde Herbert Daniel
05.2009	•	O Nome das Plantas: Princípios e Regras Instituto de Pesquisas Jardim Botânico do Rio de Janeiro
		EXPERIÊNCIA ACADÊMICA
2020		Escola Nacional de Botânica Tropical/JBRJ Avaliador do exame de qualificação de doutorado: Dra. Diana Caldas
		<b>♥</b> Rio de Janeiro, RJ, Brasil
2019		Escola Nacional de Botânica Tropical/JBRJ Avaliador do exame de qualificação de doutorado: Dra. Marília Suzy Wangler
		<b>♥</b> Rio de Janeiro, RJ, Brasil

Inglês

MS-DOS

Linux

Git

PostGIS

QGIS

Photoshop, CorelDraw

2019	•	Escola Nacional de Botânica Tropical/JBRJ Avaliador do exame de qualificação de doutorado: Dr. Isau Huamantupa Chuquimaco
		<b>♀</b> Rio de Janeiro, RJ, Brasil
2018		Embrapa Recursos Genéticos e Biotecnologia — Cenargen Estágio doutoral
03.2017   03.2016		Intercâmbio – Bolsa-auxílio no Exterior — Jardim Botânico de Nova Iorque (New York Botanical Garden) Projeto Reflora – Fundação Flora de Apoio à Botânica • Nova Iorque, NY, EUA
		EXPERIÊNCIA PROFISSIONAL
Atual   04.2020		Analista II Centro Nacional de Conservação da Flora/Instituto de Pesquisas Jardim Botânico do Rio de Janeiro  ♥ Rio de Janeiro, RJ, Brasil
12.2019	•	Consultor para identificação botânica (família Leguminosae) Inventário Florestal Nacional – IFN
12.2019 - 11.2019	•	Consultor para inventário florestal e levantamento florístico no Parque Natural Municipal do Curió Biodinâmica Engenharia e Meio Ambiente Paracambi, RJ, Brasil
12.2019 - 11.2019	•	Consultor para inventário florestal e levantamento florístico  Mott MacDonald, Porto do Açu • Campos dos Goytacazes, RJ, Brasil
12.2012   06.2012		Levantamento da Flora e Redação do Diagnótico Ambiental do Meio Biótico Para o EIA/RIMA de Ampliação do Empreendimento CTDR BR (Centro de Tratamento e Destinação de Resíduos Sólidos de Belford Roxo/RJ)  Empresa BOB Ambiental
02.2012	•	Bolsista de Desenvolvimento Tecnológico e Industrial do
 08.2011		CNPQ Projeto Reflora – Instituto de Pesquisas Jardim Botânico do Rio de Janeiro
		Rio de Janeiro, RJ, Brasil
	•-	EXPERIÊNCIA COMO DOCENTE
05.2021		Professor convidado na disciplina: "Análise de Dados em Biodiversidade com o R" Escola Nacional de Botânica Tropical/JBRJ ♥ Rio de Janeiro, RJ, Brasil • Ministrada pelo professor Dr. Luis Alexandre Estevão da Silva

Atual   12.2020		Professor de curso de especialização (Pós-graduação lato sensu), Disciplinas: (1) "Análise pericial em Botânica" e (2) "Botânica Forense"
		Bioforense – Projetos Educacionais
Atual   11.2019		Professor de curso preparatório para concurso, Módulos: (1) "Legislação aplicada à proteção da flora" e (2) "Botânica básica"
		Bioforense – Projetos Educacionais  Projetos Educacionais  Rio de Janeiro, RJ, Brasil
06.2017		Palestra em Seminário "Experiências em Internacionalização da Pós-Graduação do Instituto de Pesquisas Jardim Botânico do Rio de Janeiro" Escola Nacional de Botânica Tropical/JBRJ ♥ Rio de Janeiro, RJ, Brasil
05.2017	•	Professor convidado na disciplina MNB 818 – "Diversidade e Evolução de Eudicotiledôneas"  Museu Nacional/Universidade Federal do Rio de Janeiro  ♣ Rio de Janeiro, RJ, Brasil
		• Ministrada pelas professoras Dra. Cláudia Petean Bove e Dra. Genise Vieira Freire
10.2014		Professor convidado no curso de especialização em Engenharia Ambiental, Disciplina: "Recuperação de Áreas Degradadas" / Tema: "Micorrizas e Bactérias Diazotróficas" Universidade Castelo Branco
		Ministrada pelo professor Dr. Izar Aximoff
08.2014	•	Professor convidado no curso de especialização em Engenharia Ambiental, Disciplina: "Recuperação de Áreas Degradadas" / Tema: "Legislação Aplicada à Recuperação de
		Áreas Degradadas"  Universidade Castelo Branco  • Ministrada pelo professor Dr. Izar Aximoff
12.2014   03.2014		Professor de Educação Ambiental Horto Escola Artesanal – Secretaria Municipal de Educação ◆ São Pedro da AldeiaRJ, Brasil
03.2016	•	Professor de Biologia (Ensino Médio)
10.2013		Colégio Estadual Santa Amélia – SEEDUC/RJ  • Belford Roxo, RJ, Brasil
03.2012		Professor de Ciências (2° ciclo do Ensino Fundamental) Sociedade Educacional Laranjeiras LTDA
04.2010		Sociedade Educacional Laranjenas ETDA • No de janeno, ny, brasil
		PUBLICAÇÕES
2021		New species of <i>Mimosa</i> (Leguminosae) from Brazil Jordão, L.S.B., Morim, M.P., Simon, M.F., Dutra, V.F., Baumgratz, J.F.A.  • <i>Systematic Botany</i> (prelo)

2020		Trichomes in <i>Mimosa</i> (Leguminosae): Towards a characterization and a terminology standardization Jordão, L.S.B., Morim, M.P., Baumgratz, J.F.A. • Flora 272: 151702
2018		Brazilian Flora 2020: Innovation and collaboration to meet Target 1 of the Global Strategy for Plant Conservation (GSPC).  BFG - The Brazil Flora Group; L.S.B. Jordão  • Rodriguésia 69(4): 1513–1527.
2018		Toward a Census of <i>Mimosa</i> (Leguminosae) in the Atlantic Domain, Southeastern Brazil.  Jordão, L.S.B., Morim, M.P., Baumgratz, J.F.A.  • Systematic Botany 43(1): 162–197.
2018		Fabaceae In: Livro Vermelho da Flora Endêmica do Estado do Rio de Janeiro. 1 ed. Rio de Janeiro: Jardim Botânico do Rio de Janeiro: SEA – Secretaria de Estado do Ambiente: Andrea Jakobsson Estúdio, 257–270.  Lima. H.C.; Morim, M.P.; Vaz, A.M.S.F.; Mansano, V.F.; Filardi, F.L.R.; Jordão, L.S.B.; Iganci, J.; Melo, C.V.V.D.; Lys, N.; Moulton, L.; Moraes, M.; Messina, T.; Negrão, R.; Wimmer, F.; Novaes, L.; Braga, R. & Menezes, V.
2017		A new species of <i>Mimosa</i> (Leguminosae) endemic to the Brazilian Cerrado Jordão, L.S.B., Morim, M.P., Baumgratz, J.F.A., Simon, M.F. • <i>Phytotaxa</i> 184(3): 131–138.
2014	•	A new species of Mimosa (Leguminosae) from Brazil Jordão, L.S.B., Morim, M.P., Baumgratz, J.F.A.  • <i>Phytotaxa</i> 184(3): 131–138.
	⊞	PROJETOS DE PESQUISA
2020		Flora do Brasil 2020 (executor do gênero <i>Mimosa</i> ) Instituto de Pesquisas Jardim Botânico do Rio de Janeiro • http://floradobrasil.jbrj.gov.br
2013		Catálogo das Espécies de Plantas Vasculares e Briófitas do Estado do Rio de Janeiro (executor do gênero <i>Mimosa</i> ) Instituto de Pesquisas Jardim Botânico do Rio de Janeiro • http://florariojaneiro.jbrj.gov.br
2007   2004	•	Diversidade de Leguminosae-Mimosoideae no Estado do Rio de Janeiro Instituto de Pesquisas Jardim Botânico do Rio de Janeiro